---
title: "Untitled"
author: "Data 4HR"
output: html_document
---

```{r setup, include=FALSE}
knitr::opts_chunk$set(echo = TRUE)
```

## Introducción

Los datos de este informe son ficticios y los tomamos de un dataset disponible en [Kaggle](https://www.kaggle.com/rhuebner/human-resources-data-set/data). Esto es parte del curso [Introducción a R para RRHH](https://www.curselo.com.ar/data4hr) de [Data 4HR](https://data-4hr.com/capacitacion/).

# Reporte 2016 Compañía Imaginaria S.A.

Este es el informe de RRHH del año 2016 de la empresa **Compañía Imaginaria S.A.** en el cual vamos a ver algunas métricas de RRHH de la empresa.

 

```{r librerias-datos}
library(readr)
library(tidyverse)
library(gt)
library(lubridate)

hr_data <- read_csv("Datasets/HRDataset_v13.csv")


#### Preprocesamiento ####

hr_data <- hr_data %>% 
  filter(!is.na(Employee_Name)) %>% 
  mutate(DateofHire = mdy(DateofHire), # Ajusto Formato de fechas
         DateofTermination = mdy(DateofTermination),
         conteo = 1) # Agrego una columna con valor uno para futuras operaciones

empleados_activos <- hr_data %>% 
  filter(!is.na(DateofTermination)) %>% 
  summarise(emps = sum(conteo)) %>% 
  pull(emps)

```

Nuestra nómina actual está compuesta por `r empleados_activos` empleados activos, los cuales están distribuidos en las siguientes áreas:

```{r}
emp_dept <- hr_data %>%
  filter(!is.na(DateofTermination)) %>% 
  group_by(Department) %>% 
  tally(name="Employees")

emp_dept
```

## Evolución de la cantidad de empleados

```{r}
hc_2014 <- hr_data %>% 
  filter(DateofHire < "2014-12-31") %>% 
  filter(is.na(DateofTermination) |
         DateofTermination > "2014-12-31") %>% 
  tally(name="headcount_2014")


hc_2015 <- hr_data %>% 
  filter(DateofHire < "2015-12-31") %>% 
  filter(is.na(DateofTermination) |
           DateofTermination > "2015-12-31") %>% 
  tally(name="headcount_2015")

hc_2016 <- hr_data %>% 
  filter(DateofHire < "2016-12-31") %>% 
  filter(is.na(DateofTermination) |
           DateofTermination > "2016-12-31") %>% 
  tally(name="headcount_2016")

hc_year <- data.frame(hc_2014, hc_2015, hc_2016) %>% 
  pivot_longer(cols = c(1:3), names_to = "Year", values_to = "Headcount") %>% 
  separate(Year, sep = "_", into = c("a", "Year")) %>% 
  mutate(Year = as.numeric(Year)) %>% 
  select(-a)

hc_year
```

Este año se incorporaron empleados

# Rotación
## Contrataciones 2010-2016

La evolución de las contrataciones por año fueron las siguientes:
```{r}
hires <- hr_data %>% 
  select(DateofHire, conteo) %>% 
  mutate(Year = year(DateofHire)) %>% 
  group_by(Year) %>%
  summarise(hires = sum(conteo)) %>% 
  filter(between(Year, 2010, 2016))

gt(hires)
```

Los ingresos por departamento fueron los siguientes:
```{r}
hires_dept <- hr_data %>% 
  select(DateofHire, Department, conteo) %>% 
  mutate(Year = year(DateofHire)) %>% 
  group_by(Year,Department) %>%
  summarise(hires = sum(conteo)) %>% 
  filter(between(Year, 2010, 2016))

ggplot(hires_dept, aes(x= Year, y= hires))+
  geom_line()+
  facet_wrap(~Department)
```


## Egresos 2010-2016

Los egresos en los últimos años fueron los siguientes:

```{r}
terminations <- hr_data %>% 
  select(DateofTermination, conteo) %>% 
  filter(!is.na(DateofTermination)) %>% 
  mutate(Year = year(DateofTermination)) %>% 
  group_by(Year) %>%
  summarise(terminations = sum(conteo)) 
```

Acá podemos ver la evolución las contrataciones y de los egresos:
```{r altas-bajas-plot}
ggplot(hires, aes(x = Year, y = hires))+
  geom_line()

ggplot(terminations, aes(x = Year, y = terminations))+
  geom_line()
```

## Análisis de Rotación

Teniendo en cuenta los ingresos y los egresos a la empresa, la rotación neta por año ha sido la siguiente:
```{r}
# Uno los dataframes de altas y de bajas
turnover <- hires %>% 
  left_join(terminations, by = "Year")

# Creo una columna nueva con la rotación
turnover_net <- turnover %>% 
  mutate(turnover = hires - terminations)

# Roto la tabla
turnover_wide <-  sjmisc::rotate_df(turnover_net, cn=TRUE)

turnover_wide
```

## Tasas de contratación y de egresos

Las tasas de contratación y de egresos son las siguientes:
```{r}
turnover_rates <- turnover %>% 
  filter(Year %in% c(2014, 2015, 2016)) %>% 
  left_join(hc_year, by="Year") %>% 
  mutate(hiring_rate = hires/Headcount,
         termination_rate = terminations/Headcount)


turnover_rates

ggplot(turnover_rates, aes(x= Year, y = hiring_rate))+
  geom_col()

ggplot(turnover_rates, aes(x= Year, y = termination_rate))+
  geom_col()
```

# Análisis de Satisfacción con el trabajo

El nivel de satisfacción promedio por área es el siguiente:

```{r}
hr_data %>% 
  select(Department, EmpSatisfaction) %>% 
  group_by(Department) %>% 
  summarise(Satisfaccion_Promedio = mean(EmpSatisfaction)) %>% 
  ggplot(aes(x= reorder(Department, -Satisfaccion_Promedio), y = Satisfaccion_Promedio))+
  geom_col()
```

Si desagregamos los resultados por respuesta obtenemos lo siguiente:
```{r}
hr_data %>% 
  select(Department, EmpSatisfaction) %>% 
  mutate(EmpSatisfaction = factor(EmpSatisfaction, # Para considerarlos como valores nominales
                                  levels = c(1,2,3,4,5))) %>% 
  ggplot(aes(x = Department, fill = EmpSatisfaction))+
  geom_bar(position = "fill") +
  coord_flip() +
  scale_fill_brewer() + # Cambia la paleta de Colores
  labs(title = "Nivel de Satisfacción por Departamento",
       x="", y="")
```

Veamos el nivel de satisfacción por mánager
```{r}
satis_manager <- hr_data %>% 
  select(ManagerName, Department, EmpSatisfaction) %>% 
  group_by(Department, ManagerName) %>%
  summarise(Satisfaccion_Promedio= mean(EmpSatisfaction))  
  
gt(satis_manager) %>% 
  tab_header(title = "Satisfacción promedio \n por Manager") %>% 
  fmt_number(columns =  vars(Satisfaccion_Promedio),
             decimals = 2)
```

Por último, podemos ver los resultados gráficamente.
```{r}
satis_by_mng <- satis_manager %>% 
  select(ManagerName, Satisfaccion_Promedio) %>% 
  group_by(ManagerName) %>%
  summarise(Satisfaccion_Promedio= mean(Satisfaccion_Promedio))

satis_by_mng
ggplot(satis_by_mng, aes(x=Satisfaccion_Promedio, 
                         y = reorder(ManagerName, Satisfaccion_Promedio)))+
  geom_col()

```

<br><br><br><br>

